Inventaris van het archief van het klooster Koningsveld
Nationaal Archief, Den Haag
- Het klooster in het algemeen., A.
  - Het klooster in betrekking tot de orde van Premonstreit en tot het klooster Mariënweerd., II.
    - Akte, waarbij een deel der zusters zich op het Generaal Kapittel der orde beroept tegenover den proost Johannes Brakelman., 1467; 9; 1 charter
      De notaris Jacobus Jacobusz. Mercator, instrumenteert, dat de priorin en een deel der zusters van het klooster Campus Regis bij Delfft bij het Generaal Kapittel der Premonstratenser orde hebben geprotesteerd tegen de weigering van Johannes Brakelman, kanunnik, proost van het klooster, om haar voor zijn vertrek den principalen brief te geven van zeker mandaat.
      Acta fuerunt hec ante januam meridionalem ecclesie monasterii praenarrati sub anno indictione mense die hora et pontificatu quibus supra (anno a nativitate Eiusdem millesimo quadringentesimo sexagesimo septimo indictione decima quinta mensis Julii die quinta hora sextarum vel quasi pontificatus sanctissimi in Christo patris et domini nostri domini Pauli divina providentia pape secundi anno tercio.
      Oorspr. ( Inv. no. 9 ). Met signatuur van den notaris.
    - Privilegebrief van den abt van Mariënweerd aangaande de beschikking over de inkomsten. (X, 123.), 1363; 10; 1 charter
      (reg. no. 169).
      169 1363 Mei 10
      Johannes, abt van Insula beate Marie, bevestigt het klooster Campus Regis in alle nieuwe inkomsten, waartoe de proost toestemming heeft gegeven, en geeft het daarover de vrije beschikking met de bepaling, dat wat die inkomsten meer bedragen dan 120 pond Hollandsch, aan de kerk komt, en niet, zooals vroeger gebeurde, aan het convent.
      Datum anno Domini M°CCC° sexagesimo tercio in vigilia ascensionis Domini.
      Oorspr. ( Inv. no. 10 ). Met een stuk van het zegel van den abt in groene was.
  - Het klooster in betrekking tot andere kloosters., III.
    - Fraterniteitsbrief van het klooster Beata Maria te Arnesse (X, 198)., (c. 1400.); 11; 1 charter
      (reg. no. 216).
      216 (c. 1400)
      Alheydis priorin, en het convent van Beata Maria te Arnesse maken Ghiselbertus de Andel, proost van Campus Regis, deelgenoot van haar goede werken en verleenen hem absolutie.
      Oorspr. ( Inv. no. 11 ). Het zegel verloren.
      "Blijkens reg. no. 194 was Ghisebrecht van Andel proost in 1381; waarschijnlijk is ook Gijsbertus, bij v. Heussen, p. 419 op het jaar 1398 vermeld, dezelfde, zoodat het jaar van dezen brief omstreeks 1400 gesteld kan worden."
    - Verklaring van den abt van Egmond van deelgerechtigheid aan de geestelijke voorrechten der St. Adalbertus broederschap, ten behoeve van Gijsbertus Schoen, proost van Koningsveld., 1474; 11A; 1 deel
  - Het gebouw., IV.
    - Akte, waarbij graaf Floris van Holland geestelijken en wereldlijken opwekt bij te dragen tot den bouw van een steenen kerk., 1286; 12; 1 charter
      (reg. no. 21).
      Gedrukt: J. G. Kruisheer ed., Oorkondenboek van Holland en Zeeland tot 1299, dl Iv, nr. 2264, blz. 542.
      21 1286 Juni 5
      Florentius, graaf van Hollandia, spoort geestelijke en wereldlijke personen aan de nuntii van het klooster Campus Regis ruime bijdragen te geven voor den bouw van een steenen kerk.
      Datum anno Domini M°CC°LXXX° sexto in die beati Bonificii et sociorum eius.
      Oorspr. ( Inv. no. 12 ). Het zegel van den graaf verloren.
    - Stukken betreffende het herstellen van het klooster na den brand van 1452., 1455 en 1456; 13.1-13.2; 2 charters
      (reg. nos. 2, 10, 283 en 286).
      - 1455 augustus 10, 13.1
        283 1455 Augustus 10
        Theoderacus, abt van het klooster Insula Virginis gloriose der Premonstratenser orde, vergunt Johannis de Braedbeeck, proost, en het klooster Campus Regis bij Delft, zich de vervulling van de twee eerst vaceerende prebenden voor te behouden en de inkomsten er van te verkoopen om van de opbrengst de slaapzaal, die door brand beschadigd is, te herstellen, op voorwaarde dat, na den dood der koopers, de prebenden weer vervuld zullen worden.
        Datum anno Domini millesimo quadringentesimo quinquagesimo quinto decima die mensis Augusti.
        Oorspr. ( Inv. no. 13.2 ). Met het zegel van den abt in roode was.
      - 1456 februari 15, 13.2
        De ingevoegde oorkonden zijn gedrukt: J. G. Kruisheer ed., Oorkondenboek van Holland en Zeeland tot 1299, dl II, nr. 944, blz. 621-622 (met als datum 29 september 1252 en dl III, nr. 1294, blz. 305-306
        2 1252 September 22
        Paus Innocentius belooft aan allen, die bijdragen tot den bouw der kerk van het klooster Campus Regis, honderd dagen aflaat.
        [Datum] Perusii X Kl. Octobris pontificatus nostri anno decimo.
        Geïnsereerd in den brief d.d. 1456 Februari 15 (zie no. 286).
        10 1262 Juni 11
        Heynricus, bisschop van Trajectum, belooft aan allen, die bijdragen tot de voltooiing van den bouw van het klooster Campus Regis, 61 dagen aflaat.
        Datum Hurst, anno Domini M°CC° sexagesimo secunde Dominica ante Odulphi confessoris.
        Geïnsereerd in den brief d.d. 1456 Februari 15 (zie regest no. 286).
        286 1456 Februari 15
        [De notaris Arnoldus Nycolausz. instrumenteert, dat de proost] van het klooster Campus Regis alle prelaten, rectoren enz. aanmaant zich vrijgevig te betoonen tegenover den nuntius van het klooster, die hun bijdragen zal komen vragen tot herstel der schade, aangericht door den brand van 1452 en daartoe ook hun gehoor op te wekken, waartoe hij tevens een pauselijke bul van 1252 September 22 en een brief van den bisschop van Utrecht van 1262 Juni 11 bekend maakt (zie de nos. 2 en 10).
        Acta fuerunt hec in domo praepositure monasterii Campi Regis antedicti sub anno indictione mense die hora et pontificatu quibus supra ( ....... sexto ....... bruarii quinta decima hora vesperarum vel quasi pontificatus S .......in Christo patris ..... anno suo primo).
        Oorspr. ( Inv. no. 13.2 ). Met signatuur van den notaris.
        "Het bovenste gedeelte van het charter is afgescheurd. De naam van den notaris is bekend uit het onderschrift. Uit hetgeen van de dateering is over gebleven blijkt, dat het jaartal p sexto moet eindigen en tevens het eerste jaar van een paus moet zijn. De genoemde notaris leefde in 1461 blijkens regest no. 308; het jaar moet dus vallen tusschen 1452 en 1464 of later; aan al deze voorwaarden voldoet het jaar 1456. Paus Calixtus III werd gekozen in April 1455. De proost was waarschijnlijk Johannes van Braadbeeck, die blijkens reg. no. 287 in Juni 1456 proost was. In 1459 was hij abt van het klooster Mariënweerd."
    - Aanschrijving van graaf Willem VI aan de gerechten, waaronder het klooster eigendommen heeft, om het bij voorkomende pandingen geen minderwaardige panden toe te pachten., 1411; 13A; 1 charter
      (reg no 12a suppl.)
      Collectie Beeldsnijder.
- Financieel beheer., B.
  - In het algemeen., I.
    - Stukken betreffende de aanstelling van Vranck Boot tot rentmeester over de kloostergoederen. (X, 213 en 21.4.), 1537; 14; 2 stukken
      (reg. nos. 349 en 350).
      349 1537 April 18
      Jan Goch Korver, proost van Coninxvelt, draagt met goedvinden van priorin en gemeen convent het rentmeesterschap over de kloostergoederen op aan Vranck Boot.
      Opten XVIIIsten dach van Aprille, anno XVc. X[XXVII].
      Afschrift op papier ( Inv. no. 14 ).
      Het stuk is door vocht bijna onleesbaar geworden.
      350 1537 April 18
      Vranck Boot verklaart het rentmeesterschap over de goederen van het klooster Conincxvelt aan te nemen tegen 116 pond Hollandsch.
      Opten XVIIIen dach van Aprille anno XVc XXXVII.
      "Onderaan staat: ""de principale van dezen mijn gerestitueert by 't convent, gecasseert opten XI Januarii anno LVIII, stilo communi. Toirconde mijns hanisgrifts V. Boot""."
  - Landerijen en huizen., II.
    - Abtsrecht., 1.
      Zie Inv. no. 58.
    - Bergambacht., 2.
      - Eigendomsbewijs voor Ytgen Willem van Dobbens van een perceel land afkomstig van Pieter van Foreest. (X, 183.), 1461; 15; l charter (reg. no. 297).
        297 1461 Januari 10
        Schout en heemraden van Berchambacht oorkonden, dat Pieter van Foreest verkocht heeft aan Ytgen Willem van Dobbens een half viertel land aldaar op het Rot.
        Gegeven int jair ons Heren dusent vierhondert een ende tsestich opten tienden dach in Januario.
        Oorspr. ( Inv. no. 15 ). Met een rest van het zegel van den schout en de zegels der zeven heemraden in groene was.
    - Delfgauw., 3.
      - Akte betreffende een lijfrente voor een der nonnen uit 4 hont land, het klooster toebehoorende. (X, 167.), 1447; 16; 1 charter
        (reg. no. 267).
        267 1447 Juni 4
        Ude van Mekeren, proost, priorin, onderpriorin en gemeen convent van Coninxvelt verkoopen aan Fie Derick Florysdr., hun non, een lijfrente van 2 pond jaarlijks uit 4 hont land te Delffgawy, die zij gekocht heeft en die nu eigendom van het klooster zijn.
        Opten vierden dach in Junio int jaer ons Heren dusent vier hondert zoeven ende veertich.
        Oorspr. ( Inv. no. 16 ). Met geschonden zegel van het gemeen convent in groene was, dat van de proosdij verloren.
    - Delft., 4.
      - Akte van een schenking van 8 morgen land door Aleid van Henegouwen, weduwe van Jan van Avennes., 1266; 17; 1 charter
        (reg. no. 3).
        Gedrukt: J. G. Kruisheer ed., Oorkondenboek van Holland en Zeeland tot 1299, dl III, nr. 25-0, blz. 438-439.
        3 1266 Februari
        Aleidis, vrouwe van Hanonia, weduwe van Johannes de Avenis, geeft het klooster Koninckvelt voor 30 pond, die zij het schuldig was en voor 10 pond, die zij het klooster had toegewezen, 8 morgen land geheeten Martijnsland 2) tegen eenige kerkplechtigheden voor de zielen van Johannes de Avenis, haar man, van Wilhelmus, Roomsch koning, en Florentius, haar broeders, en van haar zelf.
        Actum in Delf anno Domini M°CC°LX° quinto mense Februario.
        Oorspr. ( Inv. no. 17 ). Het zegel van Aleidis verloren.
      - Akte, waarbij het klooster door graaf Floris vrijdom van schot wordt geschonken van een zeker perceel land. (X, 13.), 1276; 18; 1 charter
        (reg. no. 18).
        Gedrukt: J. G. Kruisheer ed., Oorkondenboek van Holland en Zeeland tot 1299, dl III, nr. 1763, blz. 889.
        18 1276 December 31
        Florentius, graaf van Hollandia, gelast den schout van Delff geen schot te vorderen van het land, dat broeder Thomas, conversus van het klooster Campus Regis, aan dat klooster geschonken heeft.
        Datum in vigilia Circumcisionis anno Domini M°CC°LXX° sexto.
        Oorspr. ( Inv. no. 18 ). Het zegel van den oorkonder verloren.
      - Akten, waarbij het klooster zes perceelen land in het Noordeinde aan zes verschillende personen verhuurt. (X, 96, 98 en 99.), 1354; 19-19.3; 6 charters
        (reg. nos. 132-134, 136-138).
        De nos. 133, 136 en 137 berusten in het archief der Oud-Bisschoppelijke Klerezy.
        - Engels Dierixz., Matthijs den Olislager, Hugo Slabbaert, 1354 januari 20, 19
          134 1354 Januari 20
          Schepenen in Delf oorkonden, dat heer Jan van Woudrichem, proost van Coninxvelt, in erfhuur heeft gegeven aan Enghel Dierixz. 20 voet land in het Noordende.
          Int jaer ons Heren dusend driehonderd drie ende vijftich op sinte Agnieten avond.
          Oorspr. ( Inv. no. 19 ). Twee schepenzegels verloren.
          133 1354 Januari 20
          Schepenen in Delf oorkonden, dat heer Jan van Woudrichem, proost van Coninxvelt, in erfhuur heeft gegeven aan Mathijs den Olislager 2 roeden 10? voet land in het Noordende.
          Int jaer ons Heren dusend driehondert drie ende vijftich op sinte Agnieten avonde.
          138 1354 Januari 20
          Schepenen in Delf oorkonden, dat heer Jan van Woudrichem, proost van Coninxvelt, in erfhuur heeft gegeven aan Hughe Slabbaert 20 voet land in het Noerdeinde.
          In het jaer ons Heren dusend driehondert drie ende vijftich op sint Agnieten avond.
          "In dorso staat: ""Nu Wiggher Dircsz."""
        - Jan Aerndsz.,1354 januari 20, 19.3
          137 1354 Januari 20
          Schepenen in Delf oorkonden, dat heer Jan van Woudrichem, proost van Coninxvelt, in erfhuur heeft gegeven aan Jan Aerndsz. 11½ voet land in het Noerdende.
          Int iaer ons Heren dusend driehonderd drie ende vijftich op sinte Agnieten avond.
          Oorspr. ( Inv. no. 19.3 ) Met twee schepenzegels in groene was.
        - Wouter Gillysz., 1354 januari 20, 19.2
          136 1354 Januari 20
          Schepenen in Delf oorkonden, dat heer Jan van Woudrichem, proost van Coninxvelt, in erfhuur heeft gegeven aan Wouter Gillysz. 3 roeden land in het Nortende.
          Oorspr. ( Inv. no. 19.2 ). Met twee schepenzegels in groene was.
        - Jan van den Wedde,1354 januari 20, 19.1
          132 1354 Januari 20
          Schepenen in Delf oorkonden, dat heer Jan van Woudrichem, proost van Coninxvelt, in erfhuur heeft gegeven aan Jan van den Wedde 15/6 voet land in het Noordende.
          Oorspr. ( Inv. no. 19.1 ). Met twee schepenzegels in groene was.
      - Akte, waarbij Symon Arndsz. van Alijd Gherryd Diers een perceel land in huur ontvangt. (X, 105.), 1356; 20; 1 charter
        (reg. no. 146).
        146 1356 Juli 12
        Schepenen in Delf oorkonden, dat Symon Arndsz. van Alijd Gherrijd Diers in huur heeft ontvangen een perceel land binnen de vest voor 4 pond Hollandsch jaarlijks.
        Int jaer ons Heren dusend driehonderd ses ende vijftich des Dinxdaghes op sente Margrieten avond.
        Oorspr. ( Inv. no. 20 ). Met twee schepenzegels in groene was.
      - Stukken betreffende het koopen en verpachten door het klooster van een molen met erf. (X, 108 en 109.), 1358; 21.1-21.2; 2 charters
        (reg. nos. 149 en 150).
        - 1358 juni 15, 21.1
          149 1358 Juni 15
          Jan van Woudrichem, proost, priorin, onderpriorin en gemeen convent van Coninxvelt verklaren van het geld, dat zij van heer Jan van Henegouen, heer van Bemont, vrouwe Katerine van Pollanen en zuster Ermegaert Roelof Bettenzns. dochter van Dordrecht ontvangen hebben, een halve molen met erf in het Noordende van Delf gekocht te hebben, waarvan het klooster de andere helft reeds bezat, waarna de proost den halven molen van het klooster in pacht heeft ontvangen tegen 3 pond Hollandsch jaarlijks.
          Ghegheven int jaer ons Heren M°CCC° acht ende vijftich des Vridaghes na sente Oedolfs dach.
          "Oorspr. ( Inv. no. 21.1 ). Het zegel van den proost verloren; dat van het convent in groene was, geschonden."
        - 1358 juni 26, 21.2
          150 1358 Juni 26
          Schepenen in Delf oorkonden, dat de proost van Coninxvelt heeft gekocht van Clarisse Aernd Nevekijns een halven molen, staande in het Noordende op land van het klooster.
          Int jaer ons Heren dusent driehonderd acht ende vijftich des Dinxdaghes na sinte Jans daghe Baptiste te midsomere.
          Oorspr. ( Inv. no. 21.2 ). Met twee schepenzegels in groene was.
      - Akten, waarbij het klooster vijf perceelen land in het Noordeinde aan vier verschillende personen verhuurt. (X, 110-112.), 1358; 22-22.4; 5 charters
        (reg. nos. 151-155).
        - Aernt den Ouden, 2 1/2 roede, 1358 september 19, 22.1
          151 1358 September 19
          Schepenen in Delf oorkonden, dat heer Jan van Woudrichem, proost van Coninxvelt, in erfhuur heeft gegeven aan Aernd den Ouden 2½ roede land in het Noerdende op de Westzijde van de Delf.
          Int jaer ons Heren dusent driehondert acht ende vijftich des Woensdaghes na sinte Lambrechts dach.
          Oorspr. ( Inv. no. 22.1 ). Met twee schepenzegels in groene was, waarvan het tweede geschonden.
        - Jan Ymmensz., 1358 september 19, 22.2
          152 1358 September 19
          Schepenen in Delf oorkonden, dat heer Jan van Woudrichem, proost van Coninxvelt, in erfhuur heeft gegeven aan Jan Ymmensz. 2 roeden 4 voet land in het Noerdeinde op de Westzijde van de Delf.
          Oorspr. ( Inv. no. 22.2 ). Met twee schepenzegels in groene was.
        - Aernt den Ouden, 20 voet, 1358 september 19, 22.3
          153 1358 September 19
          Schepenen in Delf oorkonden, dat heer Jan van Woudrichem, proost van Coninxvelt, in erfhuur heeft gegeven aan Aernd den Ouden 20 voet land in het Noerdende op de Westzijde van de Delf.
          Oorspr. ( Inv. no. 22.3 ). Met twee schepenzegels in groene was.
        - IJsbrant Coppenz., 1358 september 19, 22.4
          154 1358 September 19
          Schepenen in Delf oorkonden, dat heer Jan van Woudrichem, proost van Coninxvelt, in erfhuur heeft gegeven aan IJsbrand Coppenz. 21½ voet land in het Noerdende op de Westzijde van de Delf.
          Oorspr. ( Inv. no. 22.4 ). Met twee schepenzegels in groene was.
        - Wouter Doedenz, 1358 september 19, 22
          155 1358 September 19
          Schepenen in Delf oorkonden, dat heer Jan van Woudrichem, proost van Coninxvelt, in erfhuur heeft gegeven aan Wouter Doedenz. 16 voet land in het Noerdende aan de Westzijde van de Delf.
          Oorspr. ( Inv. no. 22 ). Twee schepenzegels verloren.
      - Akte, waarbij het klooster 1 1/2 roede land verhuurt aan Jan Coudsmit. (X, 97.), 1354; 23; 1 charter
        (reg. no. 135).
        135 1354 Januari 20
        Schepenen in Delf oorkonden, dat heer Jan van Woudrichem, proost van Coninxvelt, in erfhuur heeft gegeven aan Jan Coudsmit 1½ roede land in het Noordende.
        Oorspr. ( Inv. no. 23 ). Met twee schepenzegels in groene was.
      - Pandingbrief sprekende van een huis met erf. (X, 117.), 1360; 24; 1 charter
        (reg. no. 160).
        160 1360 Augustus 9
        Schepenen in Delf oorkonden, dat het klooster Coninxvelt is gepacht van verschenen rente en in panding heeft ontvangen een huis met erf, in het land van den proost gelegen.
        Int jaer ons Heren dusent driehondert ende tsestich op sinte Louwerys' avond.
        Oorspr. ( Inv. no. 24 ). Twee schepenzegels verloren.
      - Eigendomsbewijs van een molenwerf afkomstig van de stad Delft., 1381; 25; 1 charter
        (reg. no. 194).
        194 1381 Maart 22
        Schepenen en raadsmannen van Delf oorkonden, dat zij aan Ghisebrecht van Andel, proost van Coninxvelt, en het klooster hebben gegevene en molenwerf aan de Westzijde van het Wateringher poorthuis, waarvoor het klooster hun kwijtscheldt een rente van 4 pond Hollandsch jaarlijks.
        Int jair ons Heren dusent driehondert ende tachtich tsVridaghes na sinte Ghertruden dach.
        Oorspr. ( Inv. no. 25 ). Met het zegel ten zaken in groene was.
      - Akte, waarbij het klooster een hofstede verhuurt aan Andries Avenzn. (X, 138.), 1386; 26; 1 charter
        (reg. no. 199).
        199 1386 Februari 5
        Andries Avenz. huurt van den proost en het convent van Coninxvelt een hofstede binnen Delf aan de Lou Foeyenzoons-laan.
        Ghegheven int jaer ons Heren dusent driehondert ses ende tachtich op sinte Aechten dach.
        Oorspr. ( Inv. no. 26 ). Met het zegel van Jacob Aerntsz. in groene was.
        "In dorso staat: ""An Jan Feijen-laen of Gasthuyslaen""."
      - Akte, waarbij het klooster een hofstede verhuurt aan Willaem Jansz. (X, 140.), 1392; 27; 1 charter
        (reg. no. 204).
        204 1392 Mei 1
        Willaem Jansz. huurt van den proost van Coninxvelt een hofstede in het Noertende van Delf.
        Ghegheven int jaer ons Heren MCCC twe ende tnegehentich opten Meyendach.
        Oorspr. ( Inv. no. 27 ). Met het zegel van Jacob Aerndsz. in groene was.
      - Stukken betreffende de verpachting van een perceel land aan Aernd Dirxz. (X, 144.), 1400; 28.1-28.2; 2 charters
        (reg. nos. 213 en 214).
        - 14 hont 50 gaarden, 1400 februari 2, 28.2
          214 1400 Februari 2
          Ghijsbrecht van Andel, proost, priorin, onderpriorin en gemeen convent van Conynxvelt verhuren met consent van hun overste, den abt van Mariënwaerde, aan Arnd Dirxz. 14 hont 50 gaarden land binnen den wal, geheeten de Uterdijc van Wiggherslant.
          Int jaer ons Heren dusent vierhondert op onser Vrouwen dach purificacio.
          Oorspr. ( Inv. no. 28.2 ). Met de zegels van den proost, het gemeen convent en den abt voornoemd in groene was.
        - 13 hont 50 gaarden, 1400 februari 2, 28.1
          213 1400 Februari 2
          Aernd Dirxz. huurt van proost, priorin, onderpriorin en gemeen convent van Coninxvelt 13 hont 50 gaarden land binnen den wal tegen 11 pond Hollandsch jaarlijks, waarvoor hij een molen op de Westvest verbindt.
          "Oorspr. ( Inv. no. 28.1 ). Met de zegels van Kerstant van Alcmade en Claeys Aernd Vridachsz. in groene was; dat van Jan Huuchs Rodenz. verloren."
      - Pandingbrief voor Aernd Dirxz. sprekende van een erf te Delft., (1409.); 29; 1 charter
        (reg. no. 227).
        227 1409 October 26
        Schepenen van Delf oorkonden, dat Aernt Dirxz. is gepacht voor 30 schellingen Hollandsch jaarlijks den 3en penning meer, en dat hij in panding ontvangen heeft een erf, geheeten tScuttersdoel, in het Noirteynde aan de Westzijde van den ouden Hinderdam.
        Int jair ons Heren dusent vierhondert ende negen tSaterdages na der elffdusent Maechden dage.
        Oorspr. ( Inv. no. 29 ). Met twee schepenzegels in groene was.
        Dit is waarschijnlijk hetzelfde huis, als waarvan sprake is in de nos. 201 en 220.
      - Stukken betreffende den eigendom van een molen met werf afkomstig van Aernt Dirxz. (X, 152.), 1413 en 1414; 30.1-30.2; 2 charters
        (reg. nos. 233 en 236).
        - 1413 november 28, 30.1
          233 1413 November 28
          Schepenen in Delf oorkonden, dat Aernt Dirxz. in erfhuur heeft gegeven aan Pieter Harnoutsz. de Molenaar 8 gaarden land aan de Noordvest, waaruit hij een pond Hollandsch jaarlijks behoudt.
          Int jair ons Heren MCCCC ende dertien tsDinxdages na sinte Katherine dage.
          Oorspr. ( Inv. no. 30.1 ). Met twee schepenzegels in groene was.
        - 1414 juli 3, 30.2
          236 1414 Juli 3
          Schepenen in Delff oorkonden, dat Aernt Dirxz. heeft verkocht aan het klooster Coninxvelt een windmolen en molenwerf in het Noirteynde op de Noirtvest.
          Int jair ons Heren MCCCC ende viertien tsDinxdages na der octave sinte Jans Baptisten.
          Oorspr. ( Inv. no. 30.2 ). Met twee schepenzegels in groene was.
      - Eigendomsbewijs van 3 morgen land afkomstig van Claes Duyst Dirxz., 1430; 31; 1 charter
        (reg. no. 246).
        246 1430 Januari 24
        Schepenen in Delff oorkonden, dat Claes Duyst Dirxz. heeft verkocht aan het klooster Coninxvelt 3 morgen poortland.
        Int jair ons Heren MCCCC neghen ende twintich tsDinxdages na sinte Agnieten dage.
        Oorspr. ( Inv. no. 31 ). Met twee schepenzegels in groene was, waarvan een geschonden.
      - Akte, waarbij het klooster aan Geryt Jan Voppenz. een perceel land verhuurt. (X, 162.), 1444; 32; 1 charter
        (reg. no. 260).
        260 1444 Januari 16
        Schepenen in Delf oorkonden, dat Geryt Jan Voppenz. heeft gehuurd van den proost van Conynxvelt 2 morgen land ten Noorden der stad tusschen den buitenweg en het kloosterland.
        Int jair ons Heren MCCCC drie ende viertich tsDonredages na sinte Poncyaens dage.
        Oorspr. ( Inv. no. 32 ). Met twee schepenzegels in groene was.
      - Eigendomsbewijs van huis met erf, afkomstig van Jan de Leew Dirxsz., Met oudere verkoopakten (X, 143.), d.d.; 1448; 1398 en 1401; 33.1; 3 charters (getransfigeerd)
        (reg. nos. 208, 218 en 271).
        - 1398, 33.3
          208 1398 November 19
          Schepenen in Delf oorkonden, dat Aper Jansz. heeft verkocht aan Jan Jacobsz. een huis en erf aan de Zuidzijde van de Dirc Langetgen-steghe.
          Int jaer ons Heren dusent driehondert acht ende tneghentich tsDinxdaghes op sinte Elyzabetten dach.
          Oorspr. ( Inv. no. 33.3 ). Met een stuk van een schepenzegel in groene was, een tweede geheel verloren. Met transfix d.d. 1401 Juli 26 (zie regest no. 218).